【裁判字號】    97,抗,265
【裁判日期】    971231
【裁判案由】    本票裁定
【裁判全文】
臺灣桃園地方法院民事裁定               97年度抗字第265號
抗  告  人  乙○○
            豐明新企業有限公司
上  一  人
法定代理人  丙○○
相  對  人  大境國際事業有限公司
法定代理人  甲○○
上列當事人間本票裁定事件，抗告人對於中華民國97年10月15日
本院簡易庭司法事務官97年度司票字第7433號第一審裁定提起抗
告，本院裁定如下：
    主  文
抗告駁回。
抗告程序費用新台幣壹仟元由抗告人連帶負擔。
    理  由
一、抗告意旨略以：第三人睿城工業股份有限公司（下稱睿城公
    司）承包第三人天恩實業有限公司（天恩公司）納骨塔新建
    工程，復將其中鷹架部分以新台幣（下同）2,208 萬元下包
    相對人，並給付訂金50萬元，餘款未付，另將上開工程泥作
    工程下包抗告人。相對人於97年春節前向睿城公司請求工程
    餘款，睿城公司負責人黃建財、許金城即哄騙抗告人共同簽
    發如原裁定所示面額1,875,000 元本票（下稱系爭本票）交
    付相對人暫時保管，惟兩造間並無債權債務關係存在，爰依
    法提起抗告，並聲明撤銷原裁定云云。
二、按本票執票人向發票人行使追索權時，得聲請法院裁定後強
    制執行，票據法第123 條定有明文。又本票執票人，依票據
    法第123 條規定，聲請法院裁定許可對發票人強制執行，係
    屬非訟事件，此項聲請之裁定，及抗告法院之裁定，僅依非
    訟事件程序，以審查強制執行許可與否，並無確定實體上法
    律關係存否之效力，如發票人就票據債務之存否有爭執時，
    應由發票人提起確認之訴，以資解決，最高法院57年台抗字
    第76號判例可資參照。
三、相對人於原審主張其執有系爭本票，經提示後未獲付款之事
    實，業據其提出系爭本票為證，本院審核系爭本票形式上絕
    對必要記載事項俱屬齊全，且已屆清償期，雖未記載付款地
    ，惟發票人豐明新企業有限公司之營業所為桃園縣平鎮市○
    ○路347 號1 樓，依票據法第120 條第4 項及第5 項規定，
    應以上開地址為付款地，核屬本院轄區，原裁定准予強制執
    行，於法並無不合，抗告人前開抗辯，核屬實體上法律關係
    存否之爭執，縱令屬實，依上開說明，仍應由抗告人另行起
    訴解決，並非本件非訟程序所得審究。抗告意旨指摘原裁定
    不當，求予廢棄，為無理由，應予駁回。
四、依非訟事件法第46條、第21條第2 項、第24條第1 項、民事
    訴訟法第495 條之1 第1 項、第449 條第1 項、第85條第2
    項，裁定如主文。
中    華    民    國    97    年    12    月     31  日
                  民事第二庭  審判長法官  劉克聖
                              法      官  呂仲玉
                              法      官  張金柱
如不服本裁定，得於收受本裁定正本送達後10日內，委任律師為
代理人，並以適用法規顯有錯誤為理由，向本院提出再抗告狀（
須附繕本1 份及繳納再抗告裁判費新台幣1,000 元），經本院許
可後始可再抗告。
以上正本證明與原本無異。
中    華    民    國    98    年    1     月    7     日
                              書記官  黃珮娟


司法院資訊處製作；財團法人民間司法改革基金會備份。
